【裁判字號】    89,易,3881
【裁判日期】    891221
【裁判案由】    賭博
【裁判全文】
臺灣板橋地方法院刑事判決                        八十九年度易字第三八八一號
    公  訴  人  臺灣板橋地方法院檢察署檢察官
    被      告  甲○○○
右列被告因賭博案件，經檢察官提起公訴（八十九年度偵字第一五六八八號），本院
判決如左：
    主  文
甲○○○連續意圖營利，聚眾賭博，處有期徒刑伍月，如易科罰金，以參佰元折算壹
日。扣案六合彩簽賭傳真機壹台、簽單貳拾陸張、錄音機壹部、錄音帶壹捲、帳單貳
拾捌張沒收。
    事  實
一、甲○○○意圖營利，並基於概括之犯意，連續自民國八十九（公訴人誤載為八十
    六）年一月初某日起至八十九年八月間止，提供台北縣板橋市○○街七十六巷四
    號之四住處為公眾得出入之場所，私設俗稱「六合彩」簽賭卡號碼，而聚集不特
    定多數人簽選號碼賭博財物，以香港六合彩每週二、四所開出０一至四七號兩位
    數字所開出六組號碼為基礎，再以台式「二星」、「三星」方式招攬賭客賭博，
    以核對香港六合彩六組中獎號碼，由大自小逐一排列，小者在前，末位數字依序
    交互組合即第一組與第二組，第二組與第三組，餘類推。所組成五組二位數字為
    準；二星、三星須分別與上述五組數字中二組、三組數字相同，始屬中獎之賭博
    方式，與賭客對賭，每支牌簽賭金新台幣（下同）八十元，二星方式簽賭者，中
    簽者獲賠五千元，三星方式簽賭者，中簽者可獲賠賭金五萬一千元，若簽賭不中
    ，則賭資悉歸甲○○○所有，並由其中獎之優勢結果，從中牟取利潤。嗣於八十
    九年八月十五日二十一時零分許，在上址為警搜索查獲，並扣得其所有供簽賭用
    之傳真機一台、簽單二十六張、錄音機一部、錄音帶一捲（用來錄音以防止賭客
    不認帳）、帳單二十八張。
二、案經臺北縣警察局三重分局報請臺灣板橋地方法院檢察署檢察官偵查起訴。
    理  由
一、訊據被告甲○○○對右揭事實矢口否認，辯稱：係鄰居寄簽，伊係幫助鄰居簽的
    ，扣案傳真機是伊兒子在用的云云。經查，被告於警訊及偵審中對其經營六合彩
    之情節供承不諱，並自承扣案物都是賭博在用的等語明確，被告事後翻異其詞委
    無足採。此外，並有其所有供簽賭用傳真機一台、簽單二十六張、錄音機一部、
    錄音帶一捲（用來錄音以防止賭客不認帳）、帳單二十八張扣案可資佐證，本件
    事證已甚明確，被告犯行堪以認定。
二、查被告意圖營利，提供上開場所，聚眾賭博，且身兼決定勝負於偶然變數之賭徒
    身分，與其他簽賭者同在公眾得出入之場所對賭，核其所為，係犯刑法第二百六
    十六條第一項前段之普通賭博罪、第二百六十八條前段之意圖營利供給賭博場所
    罪及同條後段之意圖營利聚眾賭博罪。被告於各該期香港政府六合彩開獎前之多
    次供給賭博場所，聚眾賭博，或與賭徒對賭，均係基於一個賭博犯意之決定，達
    成其同一犯罪之各個舉動，應屬法律概念之一接續行為。被告先後經營多期，時
    間緊接，犯罪構成要件相同，顯均係基於概括之犯意反覆為之，應依連續犯之規
    定論以一罪，並依法加重其刑。其一行為而觸犯上述三罪名，應依想像競合犯之
    例，從較重之意圖營利聚眾賭博罪處斷。爰審酌被告經營六合彩賭博，危害社會
    經濟秩序，敗壞社會善良風俗甚鉅，暨其犯罪之動機、目的、手段、所得之利益
    及犯罪後之態度等一切情狀，量處如主文所示之刑，並諭知易科罰金之折算標準
    ，以資懲儆。扣案之傳真機一台、簽單二十六張、錄音機一部、錄音帶一捲、帳
    單二十八張均為被告所有，供犯罪所用之物，並依刑法第三十八條第一項第二款
    之規定宣告沒收。
據上論斷，應依刑事訴訟法第二百九十九條第一項前段，刑法第五十六條、第二百六
十八條、第二百六十六條第一項前段、第五十五條、第四十一條、第三十八條第一項
第二款，罰金罰鍰提高標準條例第一條前段、第二條，判決如主文。
本案經檢察官林建中到庭執行職務。
中      華      民      國    八十九    年     十二     月    二十一    日
                              臺灣板橋地方法院刑事第四庭
                                  法    官    徐  子  涵
右正本證明與原本無異。
如不服本判決，應於判決送達後十日內向本院提出上訴狀。
                                  書 記 官    彭  麗  紅
中      華      民      國      八十九      年    十二    月  二十七    日
刑法第二百六十六條第一項前段：在公共場所或公眾得出入之場所賭博財物者，處一
                              千元以下罰金。
刑法第二百六十八條
意圖營利，供給賭博場所或聚眾賭博者，處三年以下有期徒刑，得併科三千元以下罰
金。


司法院資訊處製作；財團法人民間司法改革基金會備份。
